---
title: "Bootstrap"
output: null
date: "2025-02-18"
---

```{r}
library(tidyverse)
library(stargazer)
```
Ajuste de regresión usando lm() donde la varianza del beta se asume constante (supuesto de homoscedasticidad).
```{r}
gas<-read.csv("https://raw.githubusercontent.com/ignaciomsarmiento/datasets/main/gas.csv",header=T)

mod1<- lm(consumption~price+income,gas)
mod2<- lm(consumption~price+I(price^2)+income+price:income,gas)
stargazer(mod1, mod2, type="text", omit.stat=c("ser","f","adj.rsq"))
```
Ni la media de los residuales es 0, ni la varianza de los es constante.
```{r}
mean(mod1$residuals)
```
```{r}
plot(mod1$residuals)
```
Se importa el paquete boot para llevar a cabo remuestreos con bootstrap

La función boot() recibe tres argumentos:
1. Base de datos
2. Función que a su vez debe tomar dos argumentos: la base de datos y su índice.
3. Cantidad de muestras sintéticas generadas por el método bootstrap. Excelente: 10.000, Muy bien: 1000, Suficiente ≥ 100.
```{r}
library(boot)

eta_fn<-function(data,index){
  
  coef(lm(consumption~price+income, data = data, subset = index))[2] #returns the second coefficient of the linear regression
}

boot(gas, eta_fn, R = 1000)
```
```{r}
eta_fn2<-function(data,index){
  coef(lm(consumption~price+I(price^2)+income+price:income, data = data, subset = index))[2]
}

boot(gas, eta_fn2, R = 1000)
```
Calculo del MSE usando bootstrap para comparar dos modelos diferentes.
```{r}
eta_fn3<-function(data,index){
  
  x <- residuals(lm(consumption~price+I(price^2)+income+price:income, data = data, subset = index))
  return (mean(x^2))
}

boot(gas, eta_fn3, R = 100)
```
```{r}
eta_fn4<-function(data,index){
  x <- residuals(lm(consumption~price+income, data = data, subset = index))
  return (mean(x^2))
}

boot(gas, eta_fn4, R = 100)
```

Note that the `echo = FALSE` parameter was added to the code chunk to prevent printing of the R code that generated the plot.
